【裁判字號】    90,易,37
【裁判日期】    900905
【裁判案由】    恐嚇
【裁判全文】
臺灣臺東地方法院刑事判決                              九十年度易字第三七號
    公  訴  人  臺灣臺東地方法院檢察署檢察官
    被      告  甲○○
右列被告因恐嚇案件，經檢察官提起公訴（八十九年度偵字第二一二九號），本院判
決如左：
    主      文
甲○○無罪。
    理      由
一、公訴意旨略以：被告甲○○於民國八十九年七月二十五日上午十一時三十分許，
    在台東縣卑南鄉○○村○○路四十二號前檳榔攤處，要求受雇在該處工作之周珍
    惠以機車搭載甲○○返家，遭周珍惠僱主蔣玉妹之女乙○○制止，竟心生不滿而
    與乙○○發生口角，甲○○進而自機車內取出鐵鎚，作勢毆打乙○○，以加害乙
    ○○生命、身體之事施行恐嚇，使乙○○心生畏懼，致生危害於安全，因認被告
    甲○○涉有刑法第三百零五條之恐嚇安全罪等語。
二、按犯罪事實，應依證據認定之，無證據不得推定其犯罪事實。又不能證明被告犯
    罪者，應諭知無罪之判決，刑事訴訟法第一百五十四條、第三百零一條第一項分
    別定有明文。次按，欲構成刑法第三百零五條之恐嚇安全罪，須行為人以加害生
    命、身體、自由、名譽、財產之事，通知他人，他人經告知後，心生畏懼，致危
    及其在社會日常生活之安全感者，始能成立本罪，若行為人雖以加害內容告知該
    他人，然該他人並未因而心生畏懼，其在社會日常生活之安全感，並未因行為人
    告知加害內容而受影響，自無成立該罪之餘地。公訴人以被告涉有右揭犯行，係
    以被告於偵查中自承有於右揭時地持鐵鎚作勢恐嚇被害人乙○○，且經被害人及
    證人周珍惠證述屬實，且被害人因而心生畏懼，告知其母蔣玉妹報警處理，亦據
    被害人及蔣玉妹證述明確，若被害人未因被告之行為心生畏懼，應不至於報警求
    救等語為其所憑之依據。被告固坦承有持鐵鎚作勢欲毆打被害人，然堅決否認有
    何恐嚇犯行，辯稱：「當時我是氣憤跟他爭吵，我並沒有恐嚇的意思，當時我拿
    榔頭是我隨身攜帶的工具；我當時並沒有說要傷害告訴人，但我承認我有跟告訴
    人吵架，我們只是純粹吵架。」等語。經查，被害人乙○○於警訊中稱：「‧‧
    ‧他甲○○回去鐵鎚乙把威脅我，教我重新說剛才說的話，作勢將鐵鎚準備打下
    去，當時甲○○威脅我，我叫他打，適時有他女朋友勸阻，‧‧‧」等語，經本
    院訊以為何在當時有如此表現，被害人稱：「警訊筆錄中所說我之所以會這樣說
    是甲○○用言語激我，說我的氣魄怎麼不見了，我才會說這句話。」等語，由此
    可知，被告持鐵鎚作勢欲打被害人時，被害人是否因而心生畏懼，已非無疑。其
    次，本院對被害人訊以被告拿鐵鎚出來比劃的時候你有無做任何動作此點，被害
    人則稱：「沒有。我還是繼續包檳榔，並一面跟被告吵架。」等語，果若被害人
    確因被告之行為而心生畏懼，定會採取躲避或防衛舉動，以防被告真的出手傷人
    ，當不可能一邊包著檳榔，一面跟被告爭吵，益證被害人並未因為被告之行為而
    心生畏懼。綜上，被害人既未心生畏懼，應無致生危害於安全之事實，參諸首揭
    說明，自與刑法第三百零五條須以致生危害於安全為犯罪構成要件不合，而不能
    成立該罪。此外查無積極證據足以證明被告施行恐嚇行為致被害人心生畏懼之事
    實，不能證明有公訴人所指之犯行。本件既不能證明被告犯罪，揆諸前開規定，
    本院自應依法諭知被告無罪。據上論斷，應依刑事訴訟法第三百零一條第一項判
    決如主文。
本案經檢察官江文君到庭執行職務
中      華      民      國      九十      年      九      月      五    日
                                  臺灣臺東地方法院刑事庭
                                      審判長法  官  蔡勝雄
                                            法  官  廖建彥
                                            法  官  劉柏駿
右正本證明與原本無異。
如不服本判決，應於判決送達後十日內向本院提出上訴狀。（須附繕本）
「切勿逕送上級法院」
                                            書記官  陳俊德
中      華      民      國      九十      年      九      月      五    日


司法院資訊處製作；財團法人民間司法改革基金會備份。
